臺灣桃園地方法院刑事判決　　　　　　　　　　　　九十二年度訴字第一五四一號
　　公　訴　人　臺灣桃園地方法院檢察署檢察官
　　被　　　告　丙○○
　　指定辯護人　本院公設辯護人　己○○
　　被　　　告　乙○○
　　選任辯護人　吳武川律師
右列被告等因強盜等案件，經檢察官提起公訴（九十二年度偵字第一四七六八號），
本院判決如左：
    主  文
丙○○連續意圖為自己不法之所有，以恐嚇使人將本人之物交付，處有期徒刑壹年。
被訴強盜部分無罪。
乙○○無罪。
    事  實
一、丙○○於民國九十二年六、七月間因失業而與其女友乙○○在桃園縣桃園市桃園
    火車站一帶遊蕩，其二人於同年七月初結識由台北縣至該處行乞之庚○○，丙○○乃主動對趙某示好，經常找其閒聊，且曾於同年月中旬某日帶庚○○至其與乙○○投宿之同市○○路三七號永安旅社三○二號房內借浴室予庚○○洗澡，其間
    則以經濟困難，積欠他人錢財為由，請庚○○幫忙還錢多次。嗣因庚○○不願繼
    續出錢幫助，丙○○乃基於意圖為自己不法之所有及傷害他人身體之概括犯意，
    於同年八月上旬某日向庚○○恐嚇稱：「桃園火車站係其地盤，若要在該處行乞
    即要交地盤費，每行乞一小時要交新台幣（下同）四百元、二小時交六百元、三
    小時以上要交八百元」等語，並要求庚○○每日應至少交付一千元以支付其等之
    房租及生活費，否則即予以毆打，致庚○○心生恐懼，而自同年月十二日起至同
    年月九月二日止依丙○○之指示，於每日晚間行乞完畢後返回其等三人所投宿（
    丙○○、乙○○二人睡床上，庚○○睡地上）之前開旅社三○一號房交付行乞所
    得一千元（如有不足則由翌日或其後之行乞所得補足），而連續交付丙○○二萬
    二千元；其間丙○○於同年月二十七日因庚○○給的錢不夠，即徒手毆打趙某臉
    部，致庚○○受有左眉及右眉擦傷之傷害，又同年九月三日晚間七、八時許因庚○○在外行乞、遊蕩時，對丙○○撥打其行動電話未予置理，丙○○遂至桃園火
    車站前尋獲庚○○除質問其何以不行乞，而在外閒晃外，並將庚○○帶回前開旅
    社三○一號房內，持不詳之人所有之木棍一支痛毆庚○○，並將該木棍打斷，而
    致庚○○受有左鼻翼擦傷、兩側前臂韌瘀傷、兩側小腿瘀傷、右側第七、第八肋
    骨斷裂等傷害，庚○○被毆打後乃再度至桃園火車站前行乞時，為在該處排班之
    計程車司機戊○○發現庚○○身上多處傷痕，經張某一再追問之下，庚○○方告
    知被毆打及恐嚇取財之情，戊○○勸告庚○○報警處理，並由張某綽號為「三菱
    」之友人開車載送庚○○至桃園縣政府警察局大溪分局報案。嗣丙○○、乙○○
    綽號「阿弟」之友人自不詳管道得知警方正處理該案件，而於同年月四日凌晨零
    時三十分許通知乙○○將庚○○放置於前開房間內之物品藏匿他處，以免警方查
    獲，惟仍為前開分局承辦警員丁○○等人於當日凌晨零時四、五十分許先後在前
    開旅社一樓櫃台前查獲丙○○，並在其皮夾內起出庚○○先前交付，用以辦理行
    動電話用之身分證及健保卡各一張暨在前開三○一室內查獲正欲將裝有庚○○所
    有之紅色上衣一件、行動電話一支、項鍊一條、皮包一個、皮帶一條、名片夾二
    個之塑膠袋拿到五樓洗衣間藏匿之乙○○及前述丙○○用來毆打庚○○，並打斷
    之木棍半截。庚○○於同日下午十四時三十八分許，經前開分局警員護送至敏盛
    綜合醫院龍潭分院急診住院，其間一度因右心衰竭、肋骨斷裂、左側肋膜積水等
    原因，由醫院發出病危通知，其後住院治療至同年月八日因經濟因素出院。
二、案經庚○○訴由桃園縣政府警察局大溪分局報請臺灣桃園地方法院檢察署檢察官
    偵查起訴。
    理  由
壹、有罪部分
一、訊之被告丙○○矢口否認有前述恐嚇取財及傷害犯行，並辯稱：「我沒有恐嚇庚○○交錢，沒有說火車站是我的地盤，他是自願分擔房租、吃飯及出去玩的費用
    他總共有交付一萬零三百元。我雖然有用手打他，但沒有用木棍打他，他的傷是
    車站內其他流浪漢打的。」等語。
二、本院查：
  (一)右開事實業據證人庚○○於警訊、偵訊及本院審理時證述甚詳（偵卷第二四、二
    五、七三、七四頁、本院九十三年三月十一日審判筆錄第五至一九、二四至二七
    頁）。
  (二)證人庚○○於警訊中證稱：「．．他卻恐嚇我說若不按他的規定給錢，就不准我
    繼續在桃園乞討，同時恐嚇我說火車站的地盤是他的，要在該處行乞要交給他地
    盤費，並說若我一天之內在該處行乞一小時要給他四百元、二小時要給六百、超
    過三小時以上要交八百，．．」等語（偵卷第二四頁）。被告丙○○於警訊中，
    警員以前開問題詢問時，供稱：「（你有無向趙說：『在火車站行乞，一小時要
    交四百元，二小時六百元，三小時以上給八百元』等語？）我在生氣的時候，曾
    向庚○○說過右述話，但那是氣話。」（偵卷第八頁）；被告乙○○於檢察官就
    此問題偵訊時，亦供稱：「是侯要求的，如沒照作，侯就打他」等語（偵卷第六
    ○頁）。核其三人之陳述，均相符合。從而，被告丙○○確有對證人庚○○主張
    「火車站係其地盤，趙某如欲在該處行乞須按日給付一定之金錢，且如不遵照規
    定給錢，即有遭毆打之可能」。是被告丙○○恐嚇證人庚○○按日交付金錢之事
    實，可以認定。
  (三)被告丙○○雖辯稱：庚○○係其自願交付金錢，用來分擔房租及生活費用等語。
    被告丙○○曾以前開言詞恐嚇證人庚○○交付金錢，已如前述。惟證人庚○○自
    與被告丙○○等居住前開旅社三○一室後，每天須交付被告丙○○一千元左右，
    如有不足，隔天仍應補足等情，業據證人庚○○證述在卷（九十三年三月十一日
    審判筆錄第一五頁）；另被告乙○○於警訊中亦供稱：「（你與男友每日平均向
    庚○○要多少錢？）平時一天約一千至二千元，遇假日三千元不等，錢都是交給
    丙○○。」等語（偵卷第一七頁），是證人庚○○前開所述，應屬實情。而前開
    永安旅社三○一室每天之租金為五百五十元等情，為被告二人所自認，並據證人
    ，即永安旅社之櫃檯壬○○證述在卷（同前審判筆錄第三○頁）。另其等居住該
    處期間，係被告二人睡床上，證人庚○○睡地上，亦據其三人分別於警訊、偵訊
    及本院審理時陳述在卷。是證人庚○○縱因同住一室自願分擔房租，其每日應分
    擔之房租亦不到二百元，加上其飯錢（依被告及證人庚○○所述其等多係吃便當
    ），每日花費不到三百元，則證人庚○○焉有自願將其每日行乞所得之絕大多數
    （一千元）交付被告丙○○，而接受每日打地舖，偶而又為被告丙○○恐嚇、毆
    打（詳如後述）之理？是被告丙○○前開所辯，不符常理，要係卸責之詞，不足
    採信。被告丙○○以恐嚇之言詞、舉動使證人庚○○交付金錢，其顯然具有不法
    所有之意圖。辯護人主張被告丙○○並無不法所有之意圖，亦不足採。
  (四)又證人庚○○於警訊、偵訊時供稱：其因被告丙○○恐嚇而交付之金錢為：「二
    萬左右」、「二、三萬元」（偵卷第二四、七四頁）。而證人庚○○與被告二人
    係在九十二年七月初認識，認識後被告丙○○常常主動與之聊天，且一度帶證人
    庚○○至其與被告乙○○居住之永安旅社洗澡，在取得證人庚○○之信任後要求
    趙某金錢上之幫助多次，其後證人庚○○不願繼續交付，被告丙○○方恐嚇證人
    庚○○交付，並要求證人庚○○每日行乞後一起居住，至為警查獲止等情，亦據
    證人庚○○於警訊時陳述在卷（偵卷第二四頁）。再依證人壬○○提供被告二人
    投宿永安旅社之住房紀錄顯示，被告二人（係以被告乙○○名義登記）自九十二
    年七月起，係於七月四日、七月六日、七月七日、七月二十日、七月二十八日及
    八月十二日至九月二日居住在該旅社，此有證人壬○○出具之記錄表一紙及旅客
    登記簿影本七張在卷可稽。依前開二事實推估，證人庚○○應係九十二年八月十
    二日起方至永安旅社與被告二人同住。證人庚○○及被告二人於警訊、偵訊時稱
    係「七月中旬」等語，與前開住宿紀錄不符，其等陳述或係記憶錯誤，不足採信
    。而被告丙○○係以幫忙籌措「旅社錢及生活費」為藉口，要求證人庚○○交付
    行乞所得，亦據證人庚○○證述在卷（同前審判筆錄第六頁）。則被告丙○○應
    係自「九十二年八月十二日」證人庚○○同住永安旅社之日起開始恐嚇證人庚○○交付金錢，可以認定。另被告與證人庚○○於案發之同年九月三日白天曾一同
    到外地旅遊至當日傍晚返回桃園等情，業據被告丙○○、證人庚○○於審理時陳
    述在卷（九十三年三月十一日審判筆錄第三五頁）。其後因證人庚○○外出行乞
    未接聽被告丙○○之電話，致為被告丙○○帶回旅社毆打成傷，返回桃園火車站
    繼續行乞時遇見證人戊○○查詢後告以上情並報警查獲本件等情，亦據證人庚○○、戊○○分別於警訊及本院審理時證述在卷（偵卷第二五、三九頁、九十三年
    一月七日審判筆錄第七、八頁、同年三月十一日審判筆錄第一八、一九頁）。是
    證人庚○○九月三日當日尚未行乞並交付被告丙○○金錢，亦可認定。而證人庚○○於本院審理時已明確陳述平均一天交付一千元予被告丙○○等語，故其最後
    一次因被告丙○○之恐嚇而交付一千元之時間係「九十二年九月二日」，亦堪認
    定。從而，證人庚○○因被告丙○○之恐嚇，自九十二年八月十二日起至同年九
    月二日止，每日給付被告丙○○一千元，合計給付二萬二千元，堪予認定。被告
    丙○○於警訊、偵訊及本院審理時辯稱：每日自庚○○處取得一、二千元或稱伊
    僅取得一萬餘元，尚不足採。又庚○○從未直接交錢予被告乙○○，是被告乙○○前述稱「庚○○平日交付被告丙○○一、二千元，假日三千元」等語，應係個
    人臆測之詞，不足採信。
  (五)證人庚○○於九十二年九月三日晚間為被告丙○○在永安旅社三○一室內持木棍
    毆打受傷向警方報案，經警方護送至敏盛綜合醫院龍潭分院急診住院至同年月八
    日，其間一度因右心衰竭、肋骨斷裂、左側肋膜積水等原因，由醫院發出病危通
    知等情，業據證人庚○○於警訊及偵訊中陳述在卷，並有證人庚○○於警局拍攝
    之照片十六張、斷裂木棍半截照片一張、敏盛綜合醫院龍潭分院之診斷証明書及
    病危通知各一張（偵卷第二九至三八、四六頁）暨前開醫院九十二年十一月二十
    四日九十二盛分總字第二一三二號函及檢附之病歷各一份在卷暨木棍半截扣案可
    稽。依前開照片、函件及病歷顯示，證人庚○○至醫院急診時被發現身上有「左
    鼻翼擦傷、兩側前臂韌瘀傷、兩側小腿瘀傷、右側第七、第八肋骨斷裂」等新傷
    害。參酌證人庚○○前開所述，前開新傷害係被告丙○○於九十二年九月三日晚
    間在旅社內持木棍毆打成傷，應可認定。至於證人庚○○於本院審理時固一度陳
    稱該等傷害係「丙○○九月二日毆打成傷」等語，惟證人庚○○於九月三日白天
    與被告二人一同出遊至當日傍晚始返回桃園，已如前述，是前開如此嚴重之傷害
    如確係九月二日造成，證人庚○○九月三日白天應無法與被告二人一同出遊，故
    證人庚○○前開有關遭毆傷日期（九月二日）之陳述，應係記憶錯誤所致，併此
    說明。再依前開照片及醫院函件所示，證人庚○○就診時尚有已結痂之「左眉及
    右眉擦傷」等舊傷害。而依被告丙○○於警訊、偵訊及本院審理時亦自先後共毆
    打證人庚○○三次，其中一次在九十二年七月間，另二次在八月間，而被告乙○○於警訊、偵訊及本院審理時亦明確證稱：丙○○於九十二年八月二十七日曾毆
    打庚○○。參酌被告二人前開所述，證人庚○○前開「左眉及右眉擦傷」等舊傷
    害，應係被告丙○○於九十二年八月二十七日毆打所造成之傷害。
  (六)綜上所述，本件事證明確，被告丙○○前開恐嚇取財及傷害犯行均可認定。
三、核被告丙○○所為，係犯刑法第二百七十七條第一項傷害罪、第三百四十六條第
    一項恐嚇取財罪。被告先後多次恐嚇取財及傷害犯行，均時間緊接，觸犯構成要
    件相同之罪名，顯均係基於概括犯意為之，均應依刑法第五十六條連續犯規定論
    以一罪，並加重其刑。又被告所犯傷害罪、恐嚇取財罪間，有方法結果之牽連關
    係，為牽連犯，應從一重之連續恐嚇取財罪處斷。爰審酌被告前無不良素行、本
    件犯罪之動機、目的、其取得之金錢雖然不多，惟其恐嚇取財之時間長達半個多
    月、次數極多，且以木棍痛毆證人庚○○，造成肋骨斷裂等嚴重之傷害，甚至一
    度病危，惡性重大、犯罪後一再否認犯罪，毫無悔改之意等一切情狀量處如主文
    所示之刑，以資懲儆。至於扣案之木棍半截，雖係被告丙○○犯傷害罪所用之物
    ，惟並非被告丙○○所有，業據其陳述在卷，故不得予以沒收，併此說明。
四、公訴意旨另謂：(一)被告丙○○自九十二年七月初起即恐嚇證人庚○○交付地盤費
    至同年八月十一日止；(二)被告丙○○為防止庚○○逃跑，而將庚○○帶回桃園市
    ○○路三十七號「永安旅社」三○一號房一同居住，且扣留庚○○之身分證及健
    保卡等證件，控制庚○○之行動自由，脅迫庚○○每日外出至桃園市區等處向不
    特定人乞討金錢，被告丙○○另犯有刑法第三百零二條之剝奪他人行動自由罪嫌
    及同法第三百零四條強制罪嫌（起訴書原係認定被告丙○○前開所為係犯同法第
    二百九十六條第一項之使人為奴隸罪嫌，惟公訴檢察官於九十二年十一月二十日
    準備程序時變更為前開法條）。惟查：
  (一)按犯罪事實應依證據認定之，無證據不得推定其犯罪事實，刑事訴訟法第一百五
    十四條定有明文。又認定不利於被告之事實，須依積極證據，苟積極證據不足為
    不利於被告事實之認定時，即應為有利於被告之認定，更不必有何有利之證據，
    最高法院三十年上字第八一六號著有判例可資參照。又此所謂「積極證據足以為
    不利被告事實之認定」，依據同院七十六年臺上字第四九八六號判例意旨，係指
    據為訴訟上證明之全盤證據資料，在客觀上以達於通常一般之人均不致於有所懷
    疑，而得確信被告確曾犯罪之程度。若未達到此一程度，而有合理懷疑之存在時
    ，即無從為被告有罪之判決。
  (二)被告丙○○係自九十二年八月十二日證人庚○○與其等同住永安旅社時起方以分
    擔房租等藉口，恐嚇庚○○交付金錢等情，已如前述。證人庚○○於警訊中雖一
    度指稱其至永安旅社居住前被告丙○○已恐嚇其交付金錢等語，惟其並未明確指
    明其時間，其就此之陳述，已難遽採為被告丙○○不利之證明。況且，證人庚○○於檢察官偵訊時證稱：「．．後來他們就帶我跟他們一起住在旅社，之後他們
    就向我要錢，給少了就打我，．．」等語（偵卷第七三頁）。由此顯示證人庚○○係至永安旅社與被告等同住時起方遭被告丙○○恐嚇而交款。是本件並無積極
    證據足以證明被告丙○○於九十二年七月初至同年八月十一日止對證人庚○○有
    恐嚇取財之行為。
  (三)又警員查獲被告丙○○時，在其皮夾內起出證人庚○○之身分證及健保卡各一張
    ，此為被告丙○○所自認，並有贓物領據及照片各一紙在卷可稽（偵卷第二八、
    四四頁）。惟前述二證件原係證人庚○○自願交付被告丙○○買行動電話（實際
    上應包括辦理行動電話門號）之用，雖辦好行動電話後證人庚○○心中有要回前
    述證件之意思，惟其害怕被告會質疑其取回證件之目的，故從未向被告丙○○要
    回等情，亦據證人庚○○於本院審理時證述在卷（九十三年三月十一日審判筆錄
    第一三、一四頁）。是本件尚無證據證明被告丙○○有對證人庚○○施以強暴、
    脅迫，以扣留前述證件，而妨礙證人庚○○行使對前述證件之權利之行為。再證
    人庚○○於前述與被告等同住永安旅社期間內每日白天至桃園火車站行乞，偶而
    至附近逛街、打電動玩具，到了晚間均返回永安旅社與被告等同住，被告丙○○
    係對其說行乞到錢趕快回來睡覺不要亂跑；至於其雖常常為被告丙○○毆打，仍
    要回去旅社，是因為想看到被告乙○○等情，業據證人庚○○於本院審理時證述
    在卷（同前審判筆錄第九、一七、一九頁）；另其等同住一起時如證人庚○○太
    晚出門行乞時，被告丙○○尚會催促其早些出門等情，亦據被告丙○○於警訊供
    述在卷（偵卷第九頁），而證人辛○○於本院審理時亦證述其曾見過被告丙○○
    催促證人庚○○出門之情形一次（九十三年一月七日審判筆錄第三六、三八頁）
    。綜合上情研判，顯示證人庚○○之行動自由並未遭受到被告丙○○之剝奪。
  (四)綜上所述，本件尚無積極確實之證據，足以證明被告丙○○有前述公訴意旨所示
    恐嚇取財及強制、剝奪證人庚○○行動自由之犯行。惟公訴意旨認為前開恐嚇取
    財及強制、剝奪行動自由犯行與前述九十二年八月十二日至同年九月二日恐嚇取
    財犯行部分有連續犯或牽連犯之裁判上一罪關係，爰不另為無罪之諭知，併此說
    明。
貳、無罪部分
一、被告丙○○強盜部分
  (一)本件公訴意旨另以：被告丙○○於九十二年七月中某日，見庚○○在桃園火車站
    乞討，即恐嚇庚○○交付乞得之金錢，庚○○予以拒絕，丙○○等竟徒手毆打庚○○，致庚○○無法抗拒後強盜庚○○當日乞討所得三百餘元，因認被告涉有刑
    法第三百二十八條第一項之強盜罪嫌等語。
  (二)訊之被告丙○○堅決否認有前述犯行，並辯稱：「我沒有打他打到他把三百元拿
    給我」等語。
  (三)查公訴意旨認為被告丙○○涉有前開犯行，係以證人庚○○於警訊中之指訴為唯
    一根據。經查：
    (1)「告訴人之告訴，係以使被告受刑事訴追為目的，是其陳述是否與事實相符，
      仍應調查其他證據以資審認。」，最高法院五十二年台上字第一三○○號著有
      判例。證人庚○○於警訊中固指訴被告丙○○有前述強盜犯行，惟依其警訊中
      所述，其案發地點在桃園火車站，該地係除深夜時分外，均係人潮聚集之地點
      ；另證人庚○○雖未言及案發時間，惟其稱當時正在行乞，而行乞當然是在人
      潮聚集之時段，方可得到效果。則被告丙○○選擇在此人潮聚集之時間、地點
      下手毆打趙某，繼而並搜身、強取財物，顯不合常理。
    (2)再者，證人庚○○於偵訊時均未提及被告丙○○強盜其金錢之事實（偵卷第七
      三、七四頁）。另其於本院審理時，則證稱：「（他是否在火車站毆打你，且
      把你的錢拿走？）火車站沒有，他是在旅社打我。（何時？）住旅社那段時間
      。（你錢都是自己交出來？）我自己拿出來，丙○○沒有搜我的身。．．（檢
      察官起訴強盜，說他曾經跟你要錢你拒絕，他直接從你身上拿三百元，有何意
      見？他有無打你後從你身上把錢拿走？）沒有。他沒有搜我身只有看我皮夾而
      已。」等語（九十三年三月十一日審判筆錄第一一、一二、二七頁）。其就此
      被告丙○○強盜犯行部分之陳述，前後不一，自應以其於本院結證之陳述較為
      可採。是證人庚○○前開警訊中之陳述，尚不足採為被告丙○○不利之證據。
(3)此外，復查無其他積極證據，足以證明被告丙○○有何強盜之犯行。其犯罪尚
      屬不能證明，衡諸前開刑事訴訟法第一百五十四條及判例要旨，此部分自應依
      法諭知無罪之判決。
二、被告乙○○部分
  (一)本件公訴意旨另以：被告乙○○與丙○○基於意圖為自己不法之所有、傷害他人
    身體及剝奪他人行動自由之概括犯意聯絡，於民國九十二年七月初某日，見其等
    在桃園市桃園火車站結識之庚○○瘦弱可欺，即向庚○○恐嚇稱桃園火車站係丙○○地盤，若要在該處行乞即要交地盤費，每行乞一小時要交新台幣（下同）四
    百元、二小時交六百元、三小時以上要交八百元等語，庚○○雖不願交付所乞得
    之金錢與丙○○等，然因生活困頓，只好繼續到桃園火車站乞討，於九十二年七
    月中某日，丙○○、乙○○見庚○○仍在桃園火車站乞討，即恐嚇庚○○交付乞
    得之金錢，庚○○予以拒絕，丙○○等竟徒手毆打庚○○，致庚○○無法抗拒後
    強盜庚○○當日乞討所得三百餘元，並恐嚇稱若不依其等規定每日交錢就繼續毆
    打庚○○，致庚○○因而心生恐懼，交付每日所乞得之金錢予丙○○等。嗣丙○○、乙○○為防止庚○○逃跑，而將庚○○帶回桃園市○○路三十七號「永安旅
    社」三○一號房一同居住，且扣留庚○○之身分證及健保卡等證件，控制庚○○
    之行動自由，脅迫庚○○每日外出至桃園市區等處向不特定人乞討金錢，庚○○
    不堪欺凌，雖曾外出逃避，惟每被丙○○等尋回，隨即加以毆打，庚○○因而長
    期行乞，所得約二萬餘元，均為丙○○等取走花用，使庚○○居於類似奴隸之不
    自由地位。迄於九十二年九月三日，庚○○取得其證件逃離後，於同日晚間二十
    一時許，在桃園市火車站旁為丙○○尋獲，丙○○因而持木棍毆打庚○○，致庚○○受有左右小腿挫傷、右側第七、第八肋骨斷裂、右心衰竭等傷害，因認被告
    乙○○涉有刑法第三百二十八條第一項強盜罪、第二百七十七條第一項傷害罪、
    第三百零二條剝奪他人行動自由罪、第三百零四條強制罪及第三百四十六條第一
    項恐嚇取財罪嫌等語。
  (二)訊之被告乙○○堅決否認有前述犯行，並辯稱：「我並沒有打他也沒有搶他的錢
    ，也沒有恐嚇他，也沒有限制他的行動自由。」等語。
  (三)查公訴意旨認被告涉有前開犯行，係以：(1)證人庚○○於警訊、偵訊中之指訴、
    (2)證人戊○○、甲○○於警訊中之陳述、(3)被告二人於警訊、偵訊中坦承有恐嚇
    證人庚○○，並每日收取一千餘元之行乞收入，且曾毆打庚○○三次及案發時在
    其等身上查獲庚○○之身分證等證件及物品、(4)敏盛綜合醫院龍潭分院診斷證明
    書、病危通知單各一紙、照片十四張、贓物認領保管單一張等為證。經查：
    (1)「告訴人之告訴，係以使被告受刑事訴追為目的，是其陳述是否與事實相符，
      仍應調查其他證據以資審認。」，最高法院五十二年台上字第一三○○號著有
      判例。
    (2)被告乙○○於警訊、偵訊時除坦承證人庚○○與其等一起住在永安旅社三○一
      室內，其男友，即被告丙○○每日約向庚○○要一千至二千元，供其等共同生
      活之用，另案發前因接獲一個「阿弟」之通知警方正在調查證人庚○○之案件
      ，故準備將趙某之物品拿到五樓放置外，並未坦承其有起訴書所述之強盜、傷
      害、妨害自由、恐嚇取財等犯行。公訴意旨稱被告乙○○坦承恐嚇證人庚○○
      每日收取一千餘元等語，尚有誤會。
    (3)又證人庚○○於警訊中除指稱被告乙○○與被告丙○○（即「阿明」）共同毆
      打外，其餘有關恐嚇按日交付地盤費、毆打搜身強取三百多元，強迫其到永安
      旅社睡暨將其隨身全部家當均扣留起來之人均係指稱「被告丙○○」（偵卷第
      二四至二七頁）。證人庚○○於檢察官偵訊時固然稱：「他們（即被告丙○○
      、乙○○二人）向我要錢、扣留證件」等語（偵卷第七三、七四頁），似指稱
      被告二人共同為前述恐嚇取財及強制等犯行。惟前開偵訊筆錄內容簡略，僅為
      籠統之記載，對於被告等所為恐嚇取財、強制、傷害等事實之時間、地點、行
      為態樣，被告間如何為行為分擔或犯意聯絡，均未能詳細調查、記載（至於其
      餘強盜、剝奪行動自由或起訴書認定之使人為奴隸部分，則未曾訊問）。本院
      自難以此籠統、簡略之偵訊筆錄，為認定被告乙○○有前述犯行之依據。
    (4)證人庚○○於本院審理時證稱：「（他的女友乙○○有無打你？）有時候因為
      他們二人吵架，我勸架就被乙○○打。（乙○○是否因為你沒有交錢出來而打
      你？）沒有。（丙○○是否因為你沒有交錢而打你？）有。（丙○○、乙○○
      是否限制你的行動自由？）丙○○有，乙○○沒有。．．（丙○○恐嚇你這裡
      是他的地盤及打你時，乙○○是否在旁？）有，但她有叫丙○○說不要太過份
      ，不要經常打我。（你這樣經常被打為何還要回去？）我只是想看他女朋友【
      乙○○】。．．（乙○○有無把你打得受傷過？）沒有。．．（乙○○在你住
      這段時間，有無出言恐嚇你？）沒有。（她有無打你過？）打我是因為他們兩
      人在吵架我去管，除此之外沒有恐嚇我，沒有打過我。（乙○○有無從你身上
      拿出錢過或關你起來過？）都沒有。．．（你剛才說關於乙○○部分，是你幫
      她講好話還是真實情形？）真的是這樣，她之前沒有打過我。」等語（九十三
      年三月十一日審判筆錄第八、九、一七、二○、二一、二二頁）。由證人庚○○前開所述及其於警訊中所述，可知被告乙○○於其等三人同居永安旅社期間
      ，固曾毆打過證人庚○○，惟係因其勸架所致，與被告丙○○恐嚇取財一節無
      涉，且證人庚○○並未因此受傷。除此之外，並無被告乙○○強盜、恐嚇取財
      證人庚○○財物或對之為強制或剝奪行動自由之行為之陳述。
    (5)至於被告丙○○雖對證人庚○○有前述恐嚇取財及傷害犯行，且被告乙○○當
      時與其二人同居一室，甚至一起花用庚○○交付之金錢，此為其等三人自警訊
      、偵訊及本院審理時一致之陳述。惟並無積極證據足以證明被告乙○○就被告
      丙○○前開犯行有犯意聯絡或行為分擔之情形，自不得以其等關係密切或所得
      財物共同花用之事實，即認定被告乙○○與丙○○有共犯之情形。
    (6)至於證人戊○○、甲○○二人於警訊及本院審理時之陳述，固可證明被告乙○○與丙○○、證人庚○○經常出入桃園火車站、一同居住在永安旅社、證人庚○○在九十二年七、八月間常常受傷之情形，且身體狀況越來越差、證人甲○○曾數次跟蹤庚○○至永安旅社，其後趙某出來時身上就有受傷之情形、證人
      戊○○於九十二年九月三日晚間發現庚○○身受有極大之傷害、被告乙○○、
      丙○○曾有在火車站附近監視證人庚○○行乞之情形（偵卷第三九、四二頁、
      九十三年一月七日審判筆錄第六至三一頁）。惟其等並未親眼目睹被告乙○○
      對證人庚○○有恐嚇取財、強取財物或妨害自由等行為，是前開證人所述，尚
      難據證明被告乙○○有前開犯行。
    (7)此外，復查無其他積極證據，足以證明被告乙○○有何強盜、傷害、恐嚇取財
      、強制或剝奪他人行動自由之犯行。不能證明其犯罪，衡諸前開刑事訴訟法第
      一百五十四條及判例要旨，自應依法諭知無罪之判決。
參、據上論斷，應依刑事訴訟法第二百九十九條第一項前段、第三百零一條第一項前
    段，刑法第五十六條、第二百七十七條第一項、第三百四十六條第一項、第五十
    五條、罰金罰鍰提高標準條例第一條前段，判決如主文。
本案經檢察官黃重鋼到庭執行職務。
中      華      民      國    九十三    年      三      月    二十九    日
                                      臺灣桃園地方法院刑事第二庭
                                          審判長法  官  徐培元
                                                法  官  許乃文
                                                法  官  潘進順
右正本證明與原本無異。
如不服本判決，應於判決送達後十日內向本院提出上訴狀（應附繕本），上訴於臺灣
高等法院。
                                                書記官  陳玉芬
中      華      民      國    九十三    年      三      月     三十     日
附錄本案論罪科刑法條全文：
中華民國刑法第二百七十七條
傷害人之身體或健康者，處三年以下有期徒刑、拘役或一千元以下罰金。
犯前項之罪因而致人於死者，處無期徒刑或七年以上有期徒刑；致重傷者
，處三年以上十年以下有期徒刑。
中華民國刑法第三百四十六條
意圖為自己或第三人不法之所有，以恐嚇使人將本人或第三人之物交付者
，處六月以上五年以下有期徒刑，得併科一千元以下罰金。
以前項方法得財產上不法之利益，或使第三人得之者，亦同。
前二項之未遂犯罰之。
